【裁判字號】    98,交聲,936
【裁判日期】    980710
【裁判案由】    聲明異議
【裁判全文】
臺灣臺中地方法院交通事件裁定         98年度交聲字第936號
原處分機關  交通部公路總局臺中區監理所豐原監理站
異  議  人
即受處分人  甲○○
上列異議人因違反道路交通管理處罰條例案件，對於交通部公路
總局臺中區監理所豐原監理站於民國98年 2月18日所為之裁決
（豐監稽違字第裁63-HD0000000號裁決書），聲明異議，本院裁
定如下：
    主  文
異議駁回。
    理  由
一、原處分機關略以：異議人即受處分人甲○○（下稱受處分人
    ）於民國九十八年二月十七日二十二時二十七分許，駕駛車
    牌號碼１４３１－ＵＡ號自小客車，在臺中縣大甲鎮○○路
    一三一號處，因「酒後駕車，經酒測器測得呼氣值為每公升
    ０‧５１毫克」違規，為臺中縣警察局大甲分局以中縣警交
    字第ＨＤ0000000號違反道路交通管理事件通知單舉
    發。原處分機關遂於九十八年二月十八日以豐監稽違字第裁
    ６３—ＨＤ0000000號裁決書依法裁處罰鍰新臺幣（
    下同）三萬四千五百元，並吊扣駕駛執照十二個月，施以道
    安講習，依法並無不合等語。
二、受處分人聲明異議意旨略以：本人於民國九十八年二月十七
    日二十二時後，在自己所承租處即臺中縣大甲鎮○○路一三
    一號門口，執行停放車輛之行為，並非在道路上喝酒駕駛之
    危險行為，但執行勤務之員警以酒駕處理，本人無法接受三
    萬四千五百元之罰鍰及停照一年之罰則云云。
三、按汽車駕駛人，駕駛汽車經測試檢定有酒精濃度超過規定標
    準之情形者，處新臺幣一萬五千元以上六萬元以下罰鍰，並
    當場移置保管該汽車及吊扣其駕駛執照一年；因而肇事致人
    受傷者，並吊扣其駕駛執照二年；致人重傷或死亡者，吊銷
    其駕駛執照，並不得再考領，道路交通管理處罰條例第三十
    五條第一項第一款定有明文。
四、經查：
（一）本件受處分人甲○○於上開時、地，執行車牌號碼１４３
      １─ＵＡ號自用小客貨車之停車行為時，經警測得其酒精
      測定值為每公升０．５１毫克之事實，為受處分人所不爭
      執，並有原舉發機關之違反道路交通管理事件通知單附卷
      可稽。
（二）受處分人雖以上開情詞置辯，但查，道路交通管理處罰條
      例第三十五條第一項所定之「駕駛汽車」一詞，雖無明文
      加以定義，惟依教育部國語推行委員會編纂「重編國語辭
      典修訂本」之解釋，所謂「駕駛」係指「操縱車船、飛機
      等交通工具」。依此定義，本件受處分人乘坐在車牌號碼
      １４３１─ＵＡ號自用小客貨車之駕駛座，並啟動引擎、
      移動車輛以停放之，該自用小客貨車顯然置於其所操縱之
      情形，受處分人停車之舉動，自屬「駕駛」行為。另道路
      交通管理處罰條例第三十五條第一項第一款僅規定汽車駕
      駛人，駕駛汽車經測試檢定有酒精濃度超過規定標準之情
      形者，即應處罰，並未就汽車駕駛人駕駛汽車之地點加以
      限制，受處分人上開駕駛汽車停車之行為，自已該當本條
      之處罰要件，受處分人聲明異議稱：在承租處前移動車子
      停車並非駕駛行為云云，委不可採。
（三）依上所述，受處分人於上揭時、地，確有臺中縣警察局大
      甲分局員警所舉發之「酒後駕車，經酒測器測得呼氣值為
      每公升０‧５１毫克」違規情事，至臻明確，堪予認定。
      從而，原處分機關依道路交通管理處罰條例第三十五條第
      一項第一款規定，裁處受處分人罰鍰三萬四千五百元整，
      吊扣駕駛執照十二個月，於法有據，裁罰金額亦無不當，
      本件聲明異議為無理由，應予駁回。
（四）至於原處分關於施以道安講習部分，未據受處分人聲明異
      議，本院自無庸加以審認，併此明。
五、據上論斷，應依道路交通管理處罰條例第八十七條第二項，
    道路交通案件處理辦法第十九條規定，裁定如主文。
中    華    民    國    98    年    7     月    10    日
                  交通法庭  法  官  莊嘉蕙
以上正本證明與原本無異。
如不服本裁定應於送達後五日內向本院提出抗告狀。
                            書記官  陳怡臻
中    華    民    國    98    年    7     月    10    日


司法院資訊處製作；財團法人民間司法改革基金會備份。
